臺灣臺中地方法院刑事判決　　　　　　 94年度交易字第446號
公　訴　人　臺灣臺中地方法院檢察署檢察官
被　　　告　乙○○
　　　　　　　　　　　2弄52.
　　　　　　　　　　國民
選任辯護人　劉惠利律師
上列被告因過失致死案件，經檢察官提起公訴（94年度偵字第12
628號），經本院合議庭裁定適用簡式審判程序，本院判決如下
：
    主    文
乙○○因過失致人於死，處有期徒刑陸月，如易科罰金，以參佰
元折算壹日。
    犯罪事實
一、丙○○（已另案判決）於民國94年5月15日凌晨，駕駛車牌
    號碼6T-2552號自小客車，沿臺中市○○○路由西往東方向
    行駛，於同日4時28分許，行經臺中港路與文心路口，應注
    意右轉彎時，應距離交岔路口30公尺前換入右側車道或右轉
    車道，且轉換車道時，應讓直行車先行，並注意安全距離，
    按當時天候陰、晨光有照明、路面為柏油之市區道路○路面
    乾燥、無缺陷、無障礙物、道路寬闊筆直延伸視距良好，依
    當時情形顯無不能注意之情事，乃竟因沿途找路疏於注意及
    此，貿然自安全島旁槽化線區○○○○○路，適有乙○○於
    同一時間，駕駛車牌號碼5V-5872號自小客車搭載陳亭君、
    陳嘉浩、曹中仁，未遵守行車時速不得超過50公里之限制，
    亦未注意車前狀況以採取必要安全措施，自同向後方超速行
    經上揭交岔路口，因丙○○與乙○○均有前揭過失，而於上
    揭路口發生碰撞，丙○○駕駛車輛當場翻覆後打滑失控衝撞
    前方路旁行人號誌桿停下，致陳亭君受傷送醫急救，延至同
    日5時40分許，因顱腦損傷、胸部挫傷合併氣血腫、上下肢
    骨折致外傷性休克不治死亡。
二、案經陳亭君母親甲○○訴請台灣台中地方法院檢察署檢察官
    偵查起訴。
    理　　由
一、訊據被告乙○○對於上揭過失致死之犯罪事實坦承不諱，惟
    辯稱對方過失比較重等語。查上揭犯罪事實，業據告訴人甲
    ○○指訴明確，並與證人陳嘉浩證述情節相符，並有台中市
    ○○○道路交通事故現場圖、調查報告表、補充資料表、肇
    事現場相片等附卷足憑。按汽車行駛時，行車速度，在市區
    道路，時速不得超過50公里，在郊外道路，時速不得超過60
    公里，並要注意車前狀況及採取必要安全措施，道路交通安
    全規則第93條第1項第1款、第94條第3項分別訂有明文。被
    告駕駛車輛均應遵守並注意前揭規定，復依卷附道路交通事
    故調查報告表所載，事故發生當時天氣陰、晨光有照明、路
    面為柏油之市區道路○路面乾燥、無缺陷、無障礙物、道路
    寬闊筆直延伸視距良好，顯無不能注意之情事，乃竟疏未注
    意及此，致為本件車禍肇事，對本件車禍自均有過失，本件
    車禍經送台灣省台中市區車輛行車事故鑑定委員會鑑定結果
    ，亦認：丙○○駕駛自小客車於交岔路口不當逕由左側車道
    右轉彎，與乙○○駕駛自小客車超速行駛而煞車不及，同為
    肇事原因，又乙○○肇事後未儘速報告警察機關亦違反相關
    規定，有該委員會94年7月20日中市行字第0945401595號函
    及鑑定書1份附卷可佐。再被害人陳亭君因本件車禍，受有
　　顱腦損傷、胸部挫傷合併氣血腫、上下肢骨折致外傷性休克
　  不治死亡，亦經檢察官督同檢驗員相驗屬實，有勘驗筆錄、
    相驗屍體證明書、驗斷書及林新醫院法醫參考病例摘要在卷
    足憑，被告之過失駕駛行為，與被害人之死亡結果間，顯均
    具有相當因果關係。從而本案事證明確，被告犯行堪予認定
    。
二、核被告所為，係犯刑法第276條第1項之過失致人於死罪。爰
    審酌被告之過失程度係同為肇事原因、本件車禍造成被害人
    死亡、其家屬所受傷痛程度、被告之犯後態度等一切情狀，
    量處如主文所示之刑，並諭知易科罰金之折算標準。又本件
    被告聲請覆議，本院認被告之過失責任已明確，核無再覆議
    之必要，又本件肇事後，被告並未留在現場無自首之適用，
    附此明。
據上論斷，應依刑事訴訟法第273條之1第1項、第299條第1項前
段、刑法第276條第1項、第41條第1項前段、罰金罰鍰提高標準
條例第1條前段、第2條，判決如主文。
本案經檢察官蔡雯娟到庭執行職務。
中　　華　　民　　國　　94　 　年　　12 　月　　30　　日
                  　交通法庭    法  官  郭德進
上正本證明與原本無異。
如不服本判決，應於送達後十日內向本院提出上訴狀（須附繕本
），上訴於台灣高等法院台中分院。
中　　華　　民　　國　　95　　年　　1 　　月　　3 　　日
                                書記官  陳惠玲
附錄論罪科刑法條
刑法第276條第1項
因過失致人於死者，處二年以下有期徒刑、拘役或二千元以下罰
金。
                                                       A
